【裁判字號】    90,交聲,154
【裁判日期】    900618
【裁判案由】    違反道路交通管理處罰條例聲明異議
【裁判全文】
臺灣士林地方法院交通件裁定                        九十年度交聲字第一五四號
    原處分機關  交通部公路局台北區監理所
    受處分人
    即異議人    乙○○
右列受處分人因違反道路交通管理處罰條例案件，對於交通部公路局台北區監理所九
十年三月三十日所為之處分 (原處分案號：北監五字第４０─４８３８號)，聲明異
議，本院裁定如左：
    主  文
異議駁回。
    理  由
一、按道路交通管理處罰條例第五十三條規定：汽車駕駛人，行經有燈光號誌管制之
    交岔路口闖紅燈者，處六百元以上一千二百元以下罰鍰。又該條例第六十三條第
    一項第三款規定：汽車駕駛人違反該條例第五十三條之規定者，除依原條款處罰
    鍰外，各記違規點數三點。
二、本件異議人即受處分人乙○○，於八十八年三月一日十五時三十五分許，駕駛Ｅ
    Ｂ－五二七五號自小客車，於臺北市○○○路由東向西遇紅燈未有右轉號誌仍未
    停車，違規右轉北向光復南路，經員警會同臺北市交通稽查聯合小組人員於光復
    南路一七一號、一八０巷間路旁攔停舉發，經原處分機關依道路交通管理處罰條
    例第五十三條規定處新台幣三千六百元罰鍰，並依同條例第六十三條第一項第三
    款規定記違規點數三點。異議人乙○○固不否認於上開路段為警攔停舉發，惟異
    議辯稱：違規地點為光復南路與忠孝東路岔口，舉發單上載違規地點為光復南路
    一百七十一號前，與該岔路口差距一百多公尺，伊是於（光復南路）一百七一號
    前被員警攔停，員警被無法目睹該岔路口之紅綠燈，伊是綠燈右轉云云，經查：
    異議人乙○○於上開經員警會同臺北市交通稽查聯合小組人員攔停舉發之位置，
    係於臺北市○○○路一七一號、一八０巷間路旁攔停舉發，距離臺北市○○○路
    、光復南路口之紅綠燈號誌約九十公尺，於攔停舉發之位置可以目視光復南路南
    北向紅綠燈號誌，忠孝東路東西向紅綠燈號誌無法目視，（光復南路）南北向為
    綠燈號誌時，（忠孝東路）東西向為紅燈號誌，且並無可右轉之號誌等情，業據
    本院勘驗屬實，載明筆錄在卷，證人即本件臺北市監理處舉發違反道路交通安全
    管理事件通知單之台北市政府警察局交通警察大隊直屬第三分隊員警甲○○於本
    證稱：「我當時在場，但是由監理處稽查員攔停，我是在旁配合處理，本件事隔
    二年，已無印像受處份人違規情形，但我們在該處舉發均是為紅燈右轉違規，違
    規單所載違規地點，為記載攔停地點，違規地點為光復南路與忠孝東路岔路口，
    因該處常有車輛違規右轉，我們是配合監理處稽查小組，由稽查員顧（指丙○○
    ）看到違規，叫我們幫他將違規人攔停，但我們也會看有無駕駛違規將其攔停，
    我們是站在稽查小組旁邊，他們攔停有些只是看駕行照，違規攔停是我們與監理
    稽查人員共同處理，攔點可以看得到光復南路與忠孝東路岔路口之紅綠燈號誌」
    等語，證人即台北市監理處稽查員丙○○於本院具結證稱：「（問：本件違規是
    你所攔停？）不是我，是吳（指甲○○）攔停，（問：當時是否有看到受處份人
    有違規紅燈右轉？）我有看到受處份人紅燈右轉，他從忠孝東路由東往西行，違
    規紅燈右轉進入光復南路，被我看到才由吳攔停受處份人，當時我也是負責取締
    工作，我確實有看到受處份人紅燈右轉，他從忠孝東路由東往西行，違規紅燈右
    轉進入光復南路，依我們現場攔停，自攔點可以看得到光復南路號誌變換即可判
    定忠孝東路號誌，該南北向（光復南路）綠燈時，東西向（忠孝東路）號誌一定
    是紅燈，受處份人違規地點光復南路與忠孝東路岔路口，與攔停點距離約九十公
    尺，而路口轉角處不得停車，故我們不能在上開路口轉角進行攔停」等語，證人
    丙○○所稱於上開攔停地點目睹光復南路紅綠號誌變換情形，與本院勘驗現場情
    形相符，且證人甲○○、丙○○與異議人乙○○並無仇怨，自無設詞誣陷異議人
    而觸犯刑法偽證重罪之必要，渠等證言自可採信，再者，至於卷附舉發異議人乙○○之本件臺北市監理處舉發違反道路交通安全管理事件通知單上雖記載乙○○
    違規地點為「光復南路一七一號」，惟此係員警甲○○與稽查員丙○○攔停舉發
    異議人乙○○之地點，己據證人甲○○、丙○○證述在卷，而該通知單上違規事
    實欄已記載「紅燈右轉（忠孝東路由東轉北光復南路）」，則異議人乙○○上開
    違規之地點、情節，均可藉此部分違規事實之記載，予以認定，自不影響本件違
    規舉發之效力，是尚難憑本件臺北市監理處舉發違反道路交通安全管理事件通知
    單上誤載之違規地點即遽為異議人有利之事證，綜上所述，是異議人前開所為辯
    解，諉無可採，原處分機關據以援引上開規定，裁處罰鍰新台幣三千六百元，並
    記違規點數三點，並無不當。本件異議為無理由，應予駁回。
三、據上論斷，應依道路交通案件處理辦法第十九條，裁定如主文。
中      華      民      國      九十      年      六      月    十八    日
                                  臺灣士林地方法院交通法庭
                                      法  官 蔡  明  宏
右正本證明與原本無異。
如不服本裁定，應於送達後五日內，向本院提出抗告狀。
                                      書記官 陳  漢  朝
中      華      民      國    九十      年      六      月    二十    日


司法院資訊處製作；財團法人民間司法改革基金會備份。
